【裁判字號】    97,訴,838
【裁判日期】    970411
【裁判案由】    違反毒品危害防制條例
【裁判全文】
臺灣彰化地方法院刑事判決               97年度訴字第838號
公  訴  人  臺灣彰化地方法院檢察署檢察官
被      告  甲○○
                    （現另案於臺灣彰化分監執行中）
上列被告因違反毒品危害防制條例案件，經檢察官提起公訴（97
年度毒偵字第534號、第903號），本院裁定以簡式審判程序審理
，判決如下：
    主    文
甲○○施用第一級毒品，累犯，處有期徒刑捌月，扣案之注射針
筒壹支沒收。
    犯  罪  事  實
一、甲○○前曾因施用毒品案件，經本院89年度毒聲字第511號
    裁定送觀察、勒戒後，認有繼續施用傾向，聲請本院以89年
    度毒聲字第999號裁定令入戒治處所施以強制戒治一年，於
    實施滿三個月後，因經評估戒治成績合格，由檢察官聲請本
    院以89年度毒聲字第4774號裁定准予停止戒治，所餘戒治期
    間交付保護管束，嗣因違反保護管束情節重大，經依本院90
    年度毒聲字第512號裁定撤銷停止戒治，並令入戒治處所施
    以殘餘期間之強制戒治，惟其逃亡拒不入戒治所戒治，經通
    緝到案後，始執行殘餘期間，於民國90年7月19日執行期滿
    ，由檢察官於90年10月22日以90年度戒毒偵字第1491、1492
    號為不起訴處分確定。復因違反毒品危害防制條例案件，由
    臺灣彰化地方法院檢察署檢察官提起公訴並聲請強制戒治，
    強制戒治部分於92年4月23日執行完畢釋放；而起訴部分則
    經本院於91年5月24日，以91年度訴字第176號判處有期徒刑
    8月確定，並於92年12月1日縮短刑期執行完畢。又因違反毒
    品危害防制條例案件，經本院於94年7月18日，以93年度訴
    字第1401號判處有期徒刑11月、6月，應執行有期徒刑1年4
    月確定，並於95年9月9日縮短刑期執行完畢。詎仍不思警惕
    ，另基於施用第一級毒品海洛因之犯意，於96年12月30日下
    午3時30分許，在其位於彰化縣埔心鄉○○村○○路131號之
    住處內，以將第一級毒品海洛因摻水置入針筒內再注射身體
    方式，施用第一級毒品海洛因一次。嗣先於97年1月1日上午
    11 時許，在彰化縣員林鎮○○里○○路○段與莒光路口處為
    警查獲，並扣得注射針筒1支，經採集其尿液送驗，結果均
    呈嗎啡陽性反應，始知上情；又於97年1月2日上午10時30分
    許，因係毒品列管人口，經警採集其尿液送驗，結果呈嗎啡
    陽性反應，而知上情。
二、案經彰化縣警察局員林分局、溪湖分局報請臺灣彰化地方法
    院檢察署檢察官偵查起訴。
    理    由
一、本件被告甲○○所犯係死刑、無期徒刑、最輕本刑為三年以
    上有期徒刑或高等法院管轄第一審案件以外之罪，並於本院
    行準備程序時就被訴事實為有罪之陳述，本院合議庭依前揭
    規定，經評議結果，裁定改由受命法官獨任行簡式審判程序
    ，先予敘明。
二、上揭犯罪事實，業據被告迭於警、偵訊及本院行準備程序、
    審理程序時均坦承不諱，且其於97年1月1日及同年月2日為
    警查獲時所採取之尿液，經送鑑驗結果，確呈嗎啡陽性反應
    ，此有彰化縣警察局員林分局及溪湖分局委託檢驗尿液代號
    與真實姓名對照單及詮昕科技股份有限公司97年1月11日之
    濫用藥物檢驗報告書各2紙附卷可稽，足認被告之自白應與
    事實相符，洵堪採信。再查，被告前於91年間因施用毒品案
    件，經依本院91年度毒聲字第319號裁定進行強制戒治，於
    92 年4月23日執行完畢釋放乙節，有臺灣彰化地方法院檢察
    署刑案資料查註紀錄表及臺灣高等法院被告前案紀錄表各一
    份附卷可稽，故被告於五年內再犯毒品危害防制條例第10條
    第1項之罪，依同條例第23條第2項規定，應依法論科。綜上
    所述，本件犯罪事證明確，被告前開犯行洵堪認定。
三、按海洛因係毒品危害防制條例所定之第一級毒品，不得非法
    施用。核被告所為，係犯毒品危害防制條例第10條第1項之
    施用第一級毒品罪。被告為施用毒品而持有第一級毒品，其
    持有之低度行為應為施用之高度行為所吸收，不另論罪。又
    被告因違反毒品危害防制條例案件，經本院於94年7月18 日
    ，以93年度訴字第1401號判處有期徒刑11月、6月，應執行
    有期徒刑1年4月確定，並於95年9月9日縮短刑期執行完畢，
    有臺灣彰化地方法院檢察署刑案資料查註紀錄表及臺灣高等
    法院被告前案紀錄表各一份附卷可稽，被告於受有期徒刑之
    執行完畢後，五年內再犯有期徒刑以上之罪，為累犯，應依
    刑法第47條第1項規定，加重其刑。爰審酌被告曾有施用毒
    品罪前科，猶再施用本件毒品，惟其對他人權益之侵害仍屬
    有限，於警、偵訊中及本院行準備程序與審理時均已坦承犯
    行，暨施用之情節等一切情狀，量處如主文所示之刑。扣案
    之注射針筒1支係被告所有，供施用第一級毒品所用之物，
    業據其供明在卷，應依刑法第38條第1項第2款規定，沒收之
    。
據上論斷，應依刑事訴訟法第273條之1第1項、第299條第1項前
段，毒品危害防制條例第10條第1項，刑法第11條前段、第47條
第1項、第38條第1項第2款，判決如主文。
本案經檢察官陳茂榮到庭執行職務
中    華    民    國    97    年    4    月    11    日
                  刑事第三庭     法  官  吳俊螢
以上正本證明與原本無異。
如不服本判決，應於判決送達後10日內，向本院提出上訴書狀，
上訴書狀應「敘述具體上訴理由」，並按他造當事人之人數附繕
本。「切勿逕送上級法院」。
中    華    民    國    97    年    4    月    11    日
                                 書記官  林怡吟
附錄本案論罪科刑法條全文：
毒品危害防制條例第十條
施用第一級毒品者，處六月以上五年以下有期徒刑。


司法院資訊處製作；財團法人民間司法改革基金會備份。
